【裁判字號】    94,訴,2063
【裁判日期】    950113
【裁判案由】    毒品危害防制條例
【裁判全文】
臺灣板橋地方法院刑事判決              94年度訴字第2063號
公  訴  人  臺灣板橋地方法院檢察署檢察官
被      告  甲○○
                    臺北分監執行中）
上列被告因毒品危害防制條例案件，經檢察官提起公訴（94年度
毒偵字第4776號）及移送併辦（94年度毒偵字第5717號），被告
於準備程序中為有罪之陳述，經本院合議庭裁定由受命法官進行
簡式審判程序獨任審理，本院判決如下：
    主  文
甲○○連續施用第一級毒品，處有期徒刑壹年。第一級毒品海洛
因貳包（分別為：淨重零點肆柒公克、空包裝重零點壹捌公克；
淨重零點零肆公克、空包裝重零點壹陸公克），均沒收銷燬之。
    事  實
一、甲○○曾於民國九十年間，因施用毒品案件，經本院以九十
    年毒聲字第二七一○號裁定送觀察、勒戒後，認無繼續施用
    毒品之傾向，由臺灣板橋地方法院檢察署檢察官於九十年七
    月十三日以九十年度戒毒偵字第二七七二號為不起訴處分確
    定。詎其仍不知悔改，於前揭強制戒治執行完畢釋放後五年
    內，竟基於施用第一級毒品海洛因之概括犯意，自九十四年
    三月底、四月初某日起至九十四年十月十五日止，連續在台
    北縣內多處，以將海洛因摻水以針筒注射血管之方式，施用
    第一級毒品海洛因多次。嗣於下列時、地被警查獲：(1)九十
    四年五月二十八日上午十一時三十分許，在台北縣鶯歌鎮○
    ○路九十四巷內土地公廟前，並扣得第一級毒品海洛因一包
    （淨重○‧四七公克、空包裝重○‧一八公克）；(2)於九十
    四年十月十五日晚上八時十分許，在桃園縣龜山鄉○○路○
    段一一七○號前，並扣得第一級毒品海洛因一包（淨重○‧
    ○四公克、空包裝重○‧一六公克），再分別經採驗尿液，
    而查悉上情。
二、案經臺北縣政府警察局三峽分局、桃園縣政府警察局分別移
    送臺灣板橋地方法院檢察署檢察官偵查起訴、移送併辦。
    理  由
一、按除被告所犯為死刑、無期徒刑、最輕本刑為三年以上有期
    徒刑之罪或高等法院管轄第一審案件者外，於第一次審判期
    日前之準備程序進行中，被告先就被訴事實為有罪之陳述時
    ，審判長得告知被告簡式審判程序之旨，並聽取當事人、代
    理人、辯護人及輔佐人之意見後，裁定進行簡式審判程序，
    刑事訴訟法第二百七十三條之一第一項定有明文。經核本件
    被告甲○○所犯係死刑、無期徒刑、最輕本刑為三年以上有
    期徒刑以外之罪，其於準備程序中就被訴事實為有罪之陳述
    ，經法官告知簡式審判程序之旨，並聽取公訴人及被告之意
    見後，本院合議庭認宜進行簡式審判程序，爰依首揭規定合
    議裁定由受命法官獨任進行簡式審判程序，合先敘明。
二、上揭事實，業據被告甲○○坦承不諱（見本院卷第七二頁、
    第七九頁），且其於上揭時地為警查獲時所採取之尿液，經
    分別送請台灣檢驗科技股份有限公司、台灣尖端先進生技醫
    藥股份有限公司檢驗結果，鴉片類均呈陽性反應，且後者嗎
    啡、可待因亦呈陽性反應，有台灣檢驗科技股份有限公司九
    十四年六月二十日報告編號CH/2005/60191 號濫用藥物尿液
    檢驗報告及台灣尖端先進生技醫藥股份有限公司九十四年十
    月二十八日濫用藥物檢驗報告各一紙附卷可稽，且被告分別
    於上揭時地為警查獲時，有白粉各一包扣案可資佐證，而該
    等白粉經送法務部調查局鑑定結果，認均含有海洛因成分（
    分別為：淨重○‧四七公克，空包裝重○‧一八公克；淨重
    ○‧○四公克、空包裝重○‧一六公克），有該局九十四年
    八月四日調科壹字第060010062 號、調科壹字第080010345
    號鑑定通知書各一件附卷可稽，足徵被告前開自白與事實相
    符，應堪採信。又被告曾於九十年間，因施用毒品案件，經
    本院以九十年毒聲字第二七一○號裁定送觀察、勒戒後，認
    無繼續施用毒品之傾向，由臺灣板橋地方法院檢察署檢察官
    於九十年七月十三日以九十年度戒毒偵字第二七七二號為不
    起訴處分確定，有臺灣高等法院被告前案紀錄表及前揭不起
    訴處分書各一件附卷可憑，是被告顯係於強制戒治期滿後五
    年以內再施用第一級毒品海洛因。本件事證明確，被告上開
    犯行洵堪認定。
三、查海洛因係毒品危害防制條例第二條第二項所稱之第一級毒
    品，不得持有、施用，被告竟持之以施用，核其所為，係犯
    毒品危害防制條例第十條第一項之施用第一級毒品罪。被告
    先後多次施用海洛因犯行，時間緊接、手法及罪名均同，顯
    係基於概括犯意而為之，為連續犯，應論以一罪，並加重其
    刑。其先後多次持有海洛因，亦係基於概括之犯意，本應以
    連續持有論，惟其持有後，進而施用，其多次持有海洛因行
    為應被其施用之行為所吸收，不另論罪。爰審酌被告有犯罪
    前科，有前開臺灣高等法院被告前案紀錄表可參，雖不構成
    累犯，惟可知素行非佳，且其中亦有施用毒品之犯罪前科，
    其經觀察勒戒後仍再犯相同罪行，顯見意志不堅，然念其犯
    罪係戕害自身，尚未害及他人，所犯情節非重，及犯罪後承
    認犯行，態度良好等一切情狀，量處如主文所示之刑。又扣
    案之白粉二包確係第一級毒品海洛因（分別為：淨重○‧四
    七公克，空包裝重○‧一八公克；淨重○‧○四公克、空包
    裝重○‧一六公克），已如前述，而該海洛因包裝則沾有第
    一級毒品海洛因，已無法完全與第一級毒品海洛因剝離，應
    全部視為第一級毒品，爰依毒品危害防制條例第十八條第一
    項前段之規定，宣告沒收併銷燬之。送鑑耗損之海洛因粉末
    既已滅失，自無庸宣告沒收。
四、又公訴人起訴事實雖未敘及被告於九十四年五月二十八日下
    午五時五分許，為警採尿前二十六小時內某時施用第一級毒
    品以外之犯行（即含移送併辦之九十四年度毒偵字第五七一
    七號）惟該等事實與公訴人起訴之犯罪事實具連續犯之裁判
    上一罪關係，應為起訴效力所及，自在本院所得審理之範圍
    ，併此敘明。
據上論斷，應依刑事訴訟法第二百七十三條之一第一項、第二百
九十九條第一項前段，毒品危害防制條例第十條第一項、第十八
條第一項前段，刑法第十一條前段、第五十六條，判決如主文。
本案經檢察官林俊儀到庭執行職務。
中    華    民    國    95    年    1     月    13    日
                  刑事第五庭    法  官  李麗珠
以上正本證明與原本無異
如不服本判決應於送達後10日內向本院提出上訴狀
                                書記官  王麗雯
中    華    民    國    95    年    1     月    13    日
附錄本案論罪科刑法條全文：
毒品危害防制條例第10條：
施用第1級毒品者，處6月以上5年以下有期徒刑。
施用第2級毒品者，處3年以下有期徒刑。


司法院資訊處製作；財團法人民間司法改革基金會備份。
